# - Introdução à disciplina e conceitos básicos

## Literatura

- Gareth James, Daniela Witten, Trevor Hastie, Robert Tibshirani. An Introduction to Statistical Learning with Applications in R. Second Edition, Springer 2021 (https://www.statlearning.com/).
- S. Russel, P. Norvig. Artificial Intelligence – A Modern Approach, Pearson, 2018.
- L. Wasserman. All of Statistics, Springer, 2004.
- T. Hastie, R. Tibshirani, J. Friedman. The Elements of Statistical Learning: Data Mining, Inference, and Prediction, Second Edition, Springer 2009.

## - Apresentação da disciplina

## - Objetivos da disciplina

## - Conceitos básicos

## - Aprendizado estatístico

## - Modelos, dados e incerteza

## - Aplicações

```{r 01-Aula_01-aula-html, eval=FALSE, message=FALSE, warning=FALSE, include=FALSE}

rmarkdown::render("01-conceitos-basicos-aula.Rmd", output_dir="docs", output_file ="temporario.html" , output_format = "html_document") ; 

utils::browseURL("docs/temporario.html")

```


```{r 01-Aula_01-aula-doc, eval=FALSE, message=FALSE, warning=FALSE, include=FALSE}
rmarkdown::render("01-conceitos-basicos-aula.Rmd", output_dir="docs", output_file ="temporario.docx" , output_format = "word_document") ; utils::browseURL("docs/temporario.docx")
```


```{r 01-Aula_01-aula-pdf, eval=FALSE, message=FALSE, warning=FALSE, include=FALSE}
rmarkdown::render("01-conceitos-basicos-aula.Rmd", output_dir="docs", output_file ="temporario.pdf" , output_format = rmarkdown::pdf_document( toc = TRUE, number_sections = TRUE, latex_engine = "xelatex" )) ; utils::browseURL("docs/temporario.pdf")
```


